【裁判字號】    98,審訴,1791
【裁判日期】    980618
【裁判案由】    毒品危害防制條例
【裁判全文】
臺灣高雄地方法院刑事判決            98年度審訴字第1791號
公  訴  人  臺灣高雄地方法院檢察署檢察官
被      告  乙○○
指定辯護人  本院公設辯護人黃秋葉
上列被告因毒品危害防制條例案件，經檢察官提起公訴（98年度
毒偵字第1966號），本院合議庭裁定由受命法官獨任依協商程序
審理，判決如下：
    主  文
乙○○施用第一級毒品，累犯，處有期徒刑玖月。
    事實及理由
一、本件犯罪事實及證據，除犯罪事實「於88年9 月19日因保護
    管束期滿未經撤銷，視為強制戒治執行完畢」更正為「於88
    年8 月14日強制戒治期滿執行完畢」；證據部分補充「被告
    乙○○於本院審理中之自白」外，餘均引用檢察官起訴書所
    載，如附件。
二、本件被告業已認罪，並經辯護人協助下與檢察官於審判外達
    成協商之合意，渠等合意內容為：被告願受科刑範圍如主文
    所載。經核被告所為，係犯毒品危害防制條例第10條第1 項
    之施用第一級毒品罪，而被告有起訴書所載之前科紀錄乙情
    ，有臺灣高等法院被告前案紀錄表在卷可稽，其受有期徒刑
    執行完畢，5 年內故意再犯本件最重本刑為有期徒刑以上之
    罪，為累犯，應依刑法第47條第1 項規定加重其刑。此外，
    上開協商合意內容，並無刑事訴訟法第455 條之4 第1 項所
    列不得認罪協商之情形，本件既經檢察官聲請改依協商程序
    而為判決，本院爰不經言詞辯論，於協商合意範圍內為協商
    判決。
三、應適用之法條：刑事訴訟法第455 條之4 第2 項、第455 條
    之8 、第454 條第2 項，毒品危害防制條例第10條第1 項，
    刑法第11條前段、第47條第1 項。
四、本判決除有刑事訴訟法第455 條之4 第1 項第1 款、第2 款
    、第4 款、第6 款、第7 款所定情形之一，或違反同條第2
    項規定者外，不得上訴。
本案經檢察官陳麗琇到庭執行職務。
中    華    民    國    98    年    6     月    18    日
                  刑事第十庭    法  官  陳君杰
以上正本證明與原本無異。
如不服本判決應於收受判決後10日內向本院提出上訴書狀，並應
敘述具體理由。其未敘述上訴理由者，應於上訴期間屆滿後20日
內向本院補提理由書(均須按他造當事人之人數附繕本)「切勿逕
送上級法院」。
中    華    民    國    98    年    6     月    18    日
                                書記官  李承悌
附錄本判決論罪科刑法條全文：
毒品危害防制條例第10條第1項
施用第一級毒品者，處6 月以上5 年以下有期徒刑。
附件：
臺灣高雄地方法院檢察署檢察官起訴書
                                    98年度毒偵字第1966號
    被      告  乙○○  男  40歲（民國○○年○○月○日生）
                        籍設高雄縣杉林鄉○○村○○路63號
                        國民身分證統一編號：Ｚ000000000號
上列被告因違反毒品危害防制條例案件，已經偵查終結，認應該
提起公訴，茲將犯罪事實及證據並所犯法條分敘如下：
            犯罪事實
一、乙○○前於民國87年間因施用毒品案件，經台灣高雄地方法
    院以87年度毒聲字第1450號裁定送勒戒處所觀察、勒戒後，
    認有繼續施用毒品之傾向，復經該院以87年度毒聲字第1811
    號裁定令入戒治處所施以強制戒治，嗣因強制戒治成效經評
    定為合格，所餘期間併付保護管束，於88年9月19日因保護
    管束期滿未經撤銷，視為強制戒治執行完畢，並經台灣高雄
    地方法院檢察署檢察官以88年度戒毒偵字第122號作成不起
    訴處分確定；再於90年間因施用毒品案件，經本署檢察官起
    訴並聲請強制戒治，經台灣高雄地方法院以90年度毒聲字第
    6025號裁定令入戒治處所強制戒治，嗣因戒治成效經評定為
    合格，於91年5月2日因停止戒治處分出所，惟其停止戒治期
    間因違反保護管束情節重大，經撤銷停止戒治處分，再於91
    年11月8日入所執行所餘戒治期間，於92年4月10日因強制戒
    治執行完畢出所。又於94年間因施用毒品案件，經台灣高雄
    地方法院以94年度訴字第1985號判決判處有期徒刑7月確定
    ，並於95年11月8日縮刑期滿執行完畢。詎其未戒除毒癮，
    仍於前案施用毒品案件入監執行完畢後5年內，基於施用第1
    級毒品海洛因（下稱海洛因）之犯意，於98年3月1日15時許
    為警採尿回溯24小時內之某時（受公權力拘束期間除外），
    在不詳處所，以不詳方式施用海洛因1次。嗣於98年3月1日
    13時許，在高雄縣杉林鄉○○村○○路63號住處，因另涉竊
    盜案件為警查獲，經警徵得其同意後採集尿液送驗，檢驗結
    果呈嗎啡陽性反應。
二、案經高雄縣政府警察局旗山分局報告偵辦。
            證據並所犯法條
一、證據清單及待證事實
┌───┬───────────┬─────────────────┐
│ 編號 │      證據名稱        │            待證事實              │
├───┼───────────┼─────────────────┤
│  1   │被告乙○○之供述      │送驗尿液編號40之尿液為被告於警詢及│
│      │                      │本署偵訊時坦承為己親自排放之事實  │
├───┼───────────┼─────────────────┤
│  2   │高雄縣政府警察局旗山分│被告尿液經送驗結果呈嗎啡陽性反應之│
│      │局毒品危害防制條例案件│事實                              │
│      │嫌犯代號與真實姓名對照│                                  │
│      │表、高雄縣政府警察局採│                                  │
│      │集尿液檢體監管記錄表、│                                  │
│      │台灣檢驗科技股份有限公│                                  │
│      │司98年3月25日之濫用藥 │                                  │
│      │物尿液檢驗報告各1紙   │                                  │
├───┼───────────┼─────────────────┤
│  3   │本署刑案資料查註紀錄表│本件符合訴追要件及被告本件犯行構成│
│      │、全國施用毒品案件紀錄│累犯加重事由之事實                │
│      │表各1份               │                                  │
└───┴───────────┴─────────────────┘
二、核被告乙○○所為，係違反毒品危害防制條例第10條第1項
    之施用第1級毒品罪嫌。被告前曾受有期徒刑之執行，此有
    刑案資料查註紀錄表1份附卷可參，其於執行完畢後5年內故
    意再犯本件有期徒刑以上之罪，為累犯，請依刑法第47條第
    1項之規定，加重其刑。
三、依刑事訴訟法第251條第1項提起公訴。
    此  致
臺灣高雄地方法院
中    華    民    國    98    年    4     月    28    日
                        檢  察  官    甲  ○  ○
上正本證明與原本無異
中    華    民    國    98    年    4     月    30    日
                        書  記  官    董  翠  娥
所犯法條：毒品危害防制條例第10條第1項
毒品危害防制條例第10條
施用第一級毒品者，處六月以上五年以下有期徒刑。
施用第二級毒品者，處三年以下有期徒刑。


司法院資訊處製作；財團法人民間司法改革基金會備份。
